臺灣臺南地方法院民事裁定
110年度消債更字第282號
債  務  人  許弘杰  

代  理  人  陳寶華法扶律師
上列債務人依消費者債務清理條例，聲請更生事件，本院裁定如
下：
    主  文
聲請人許弘杰自民國一百一十年十一月二十四日下午四時起開始
更生程序，並命司法事務官進行本件更生程序。
    理  由
一、聲請意旨略以：聲請人即債務人許弘杰前向金融機構辦理信
    用貸款等，致積欠無擔保債務計新臺幣（下同）3,388,640
    元，因無法清償債務，乃於民國110年5月間向本院聲請前置
    調解，因無法負擔債權人所提還款方案而於同年8月30日調
    解不成立，因聲請人有不能清償債務或有不能清償之虞，復
    未經法院裁定開始清算程序或宣告破產，爰依法聲請准予裁
    定更生等語。
二、按「債務人不能清償債務或有不能清償之虞者，得依本條例
    所定更生或清算程序，清理其債務。」消費者債務清理條例
    （下稱消債條例）第3條定有明文。衡以消費者與金融機構
    間債之關係之發生，係依契約自由原則及相互間之信賴為基
    礎，此為社會經濟活動得以維繫及發展之重要支柱，債務人
    經濟窘迫，固不應任其自生自滅，債權人一方之利益，仍不
    能因之摒棄不顧。是債務人於協商程序中，自應本於個人實
    際財產及收支狀況，依最大誠信原則，商討解決方案。如終
    究不能成立協商，於聲請更生或清算時，法院審酌上開條文
    所謂「不能清償或有不能清償之虞」，自宜綜衡債務人全部
    收支、信用及財產狀況，評估是否因負擔債務，而不能維持
    最基本之生活條件；所陳報之各項花費，是否確屬必要性之
    支出；如曾有協商方案，其條件是否已無法兼顧個人生活之
    基本需求等情，為其判斷之準據。
三、經查：
  ㈠聲請人前向金融機構辦理信用貸款等，致現積欠無擔保債務
    至少3,388,640元，前即因無法清償債務，而於110年5月間
    向本院聲請前置調解，因無法負擔債權人所提還款方案而於
    110年8月30日調解不成立等情，有110年5月19日前置調解聲
    請狀所附債權人清冊、財團法人金融聯合徵信中心前置協商
    專用債權人清冊、信用報告、前置協商不成立通知書等件在
    卷可稽，堪信為真實。
  ㈡聲請人自陳現無工作及收入，生活開銷皆由兩名女兒負擔，
    每月各提供7,500元，名下僅1筆無殘值車輛、投資金額共24
    0元，108、109年度申報所得分別為5元、5元，現勞保投保
    於南市區漁會等情，有財產及收入狀況說明書、勞工保險被
    保險人投保資料表、綜合所得稅各類所得資料清單暨國稅局
    財產歸屬資料清單、本院稅務電子閘門財產所得調件明細表
    、110年10月1日陳報一狀所附子女切結書各一份可稽。另查
    無聲請人有其他收入來源，佐以聲請人未有所得紀錄，則聲
    請人主張現無業而未有收入等情，尚非不可採信。
  ㈢至聲請人個人日常生活必要費用部分，審酌聲請人負債之現
    況，基於社會經濟活動之互賴及誠信，該日常生活所需費用
    ，自應節制開支，不得有超越一般人最低生活標準之享受，
    否則反失衡平，本院依消債條例第64條之2第1項，參酌衛福
    部社會司所公告歷年最低生活費標準，臺南市110年度之每
    人每月最低生活費為13,304元之1.2倍為15,965元，則聲請
    人每月最低生活費除有特殊情形並有證據證明者外，自宜以
    此為度，始得認係必要支出。聲請人主張每月個人必要生活
    費為10,000元，尚低於上開標準15,965元，應認可採。
  ㈣綜上所述，以聲請人現每月之收入15,000元為其償債能力基
    準，扣除其每月個人必要生活費10,000元後僅餘5,000元，
    而聲請人目前負債總額為3,388,640元，以上開餘額按月攤
    還結果，約56年期間始能清償完畢，堪認聲請人確有不能清
    償債務或有不能清償之虞之情事。從而，聲請人主張已不能
    清償債務，聲請本院准予更生，依所舉事證及本院調查結果
    ，即無不合。
四、末按「法院開始更生程序之裁定，應載明其年、月、日、時
    ，並即時發生效力。」、「法院裁定開始更生或清算程序後
    ，得命司法事務官進行更生或清算程序，必要時得選任律師
    、會計師或其他適當之自然人或法人一人為監督人或管理人
    。」消費者債務清理條例第45條第1 項、第16條第1 項分別
    定有明文。本件聲請人其目前收入及財產狀況，不能履行債
    務，依聲請人其目前收入及財產狀況，未償之債務亦屬不能
    清償，有如上述。此外，復查無聲請人有消費者債務清理條
    例第46條各款所定駁回更生聲請等事由，從而，聲請人聲請
    更生，洵屬有據，應予准許，爰命司法事務官進行本件更生
    程序。
五、依消費者債務清理條例第11條第1 項、第45條第1 項、第16
    條第1 項，裁定如主文。
中　　華　　民　　國　　110 　年　　11　　月　　24　　日
                  民事第四庭  法  官　李姝蒓   
以上正本證明與原本無異。
本裁定不得抗告。
本裁定已於110年11月24日下午4時公告。
中　　華　　民　　國　　110 　年　　11　　月　　24　　日
                              書記官　張鈞雅